【裁判字號】    90,聲再,348
【裁判日期】    900629
【裁判案由】    聲請再審
【裁判全文】
臺灣高等法院刑事裁定                              九十年度聲再字第三四八號
    聲  請  人
    即自 訴 人  乙○○
    受判 決 人  甲○○
右列聲請人因被告傷害案件，對於本院八十九年度上易字第二一四七號，中華民國八
十九年八月二日確定判決（臺灣台北地方法院八十九年度自字第一九二號），聲請再
審，本院裁定如左：
    主  文
再審之聲請駁回。
    理  由
一、聲請意旨略稱：被告於原確定判決事實審所供：「我踢他（指自訴人）一腳，是
    在警察還沒來之前」等語，係屬虛偽，事實上當時所有警察均已到場，又原確定
    判決以證人陳柏聰於案發時未到場處理，而證人林瑋崇亦於案發後始抵現場，而
    無調查必要，認彼等二人雖未到庭具結，但公務電話有所記載，彼等證言均有法
    律效力，然事實上彼等二人均到場，且所供係屬虛偽，彼等與被告甲○○亦互相
    勾串，足證原判決所憑之證言已證明為虛偽云云；並提出「免燃料發電廠」剪報
    資料一紙，以該證據曾向本案民事庭提出，足以證明被告甲○○是有錢的大老闆
    ，卻裝窮欺瞞法官，應受重刑判決，原確定判決僅諭知三個月有期徒刑，顯屬過
    輕，為此依刑事訴訟法第四百二十條第一項第二款、四百二十二條第一款、第二
    款提起本件再審之聲請。
二、按有罪、無罪、免訴或不受理之判決確定後，有刑事訴訟法第四百二十二條第一
    款至第三款情形之一者，為受判決人之不利益，得聲請再審，而自訴人為受判決
    人之不利益聲請再審者，以有刑事訴訟法第四百二十二條第一款規定之情形為限
    ，刑事訴訟法第四百二十二條、第四百二十八條第一項但書分別定有明文。又同
    法第四百二十條第一項第二款所謂原判決所憑之證言、鑑定或通譯已證明其為虛
    偽者，須已經確定判決證明為虛偽，始屬相符，此觀諸同法第四百二十條第二項
    規定之文義自明。
三、經查：本件聲請人即自訴人係以本院八十九年度上易字第二一四七號刑事確定判
    決所引被告之供詞及證人陳柏聰、林瑋崇之證詞係屬虛偽，且被告與證人陳柏聰
    、林瑋崇間有相互串通之情，為其聲請本件再審之主要論據。惟查，本件再審聲
    請人主張陳柏聰、林瑋崇之證言係屬虛偽不實，並未提出彼等二人因偽證經判決
    確定之證據供法院審酌，已難認其此部份之主張，得採為再審之理由，況聲請人
    曾以同一原因向本院聲請再審，並經本院駁回在案，有本院八十九年度聲再字第
    四七二號刑事裁定在卷可按，其所為此部份再審之聲請，違背規定，應予駁回之
    ；又聲請人所提出之「免核料發電廠」剪報資料一紙，核其聲請意旨係作為新證
    據，認被告有受重刑判決之犯罪事實，惟依刑事訴訟法第四百二十八條第一項但
    書規定，自訴人為受判決人不利益聲請再審以同法第四百二十二條第一款之事由
    為限，是聲請人以同法第四百二十二條第二款事由聲請再審，亦無理由；至被告
    之供詞並非同法四百二十條第一項第二款、第四百二十二條第二款所規定之證據
    ，其供詞是否虛偽，並非得以聲請再審之理由，其提起本件再審之聲請，難認為
    有理由，應依法駁回其聲請。
據上論斷，應依刑事訴訟法第四百三十三條、第四百三十四條第一項、第二項，裁定
如主文。
中      華      民      國    九十      年      六      月   二十九     日
                            台灣高等法院刑事第十五庭
                                審判長法  官  雷  元  結
                                      法  官  徐  昌  錦
                                      法  官  鄧  振  球
右正本證明與原本無異。
不得抗告。
                                      書記官  洪  秋  帆
中      華      民      國    九十      年      七      月     三       日


司法院資訊處製作；財團法人民間司法改革基金會備份。
